### BAHADIR MUHAMMET EKER



#### ÜBER MICH

Ich bringe mehr als fünf Jahre Erfahrung im Bereich der Programmierung von Skripten und Servermanagement-Softwarelösungen für private Gameserver mit. Zudem verfüge ich über sehr starke analytische Fähigkeiten in Kombination mit einer strukturierten und ergebnisorientierten Herangehensweise.

### PERSÖNLICHE DATEN

**GEBURTSDATUM** 04.07.1999

**GEBURTSORT** Köln

FAMILIENTAND ledig

**STAATSANGEHÖRIGKEIT** 

Türkisch

# LEBENSLAUF

## **STUDIUM**

Technische Hochschule Köln

09/2019 - 2023

Informatik B. Sc.

- Waldaufforstungs-App in Android Studio in der Sprache Java
- Kleinere kompliziertere Aufgaben auf Putty in der Sprache C

## BERUFSERFAHRUNG

Kassierer (studentische Aushilfe)

06/2022 - heute

dm-drogerie markt

### Praktikum Fachinformatiker Anwendungsentwicklung 03/2019

AXA Konzern AG (2 Wochen)

- Recherche und Implementierung der Facebook API um ein Facebook-Login zu erstellen damit User ihre Daten nicht eintippen müssen, sondern diese vom jeweiligen Facebook Account übernommen wird.
- Java / Javascript mit ein teil von HTML / CSS um einen Prototypen der Website zu erstellen.

#### Der praktische Teil der Fach-Abitur

11/2018 - 02/2019

Adgency Design & Konzeption (16 Wochen)

- Design Erstellen von Photoshop und beihilfe von Projekten.
- Programmierung eines Programms zum einfachen Mannagen in der Programmiersprache C#
- Einblick in Videobearbeitung und Webseiten.
- Vereinfachung von Abläufen / Strukturierte Gestaltung

#### Minijob

05/2017 - 06/2017

Nachhilfeunterstützung im Programmieren am Berufskolleg

### PRIVATE PROJEKTE

Skript für FiveM, ein "Serverhost" für das Spiel GTA V. Dabei ging es darum, Spieler zu verwalten oder neue "Quests" zu generieren.

 Tools / Sprachen : Als Tool wurde VS-Code benutzt und als Programmiersprache wurde hauptsächlich Lua verwendet mit paar Projekten die in C# geschriebn wurden .

Entwicklung eines Taschenrechners und Misc. Programmen zu Übungszwecken.

 Tools / Sprachen: Verwendet wurde IntelliJ, VisualStudio, Android Studio und mehr, da ich immer mit einem leichten Programm anfange um mich der neuen Programmier Umgebung zu gewöhnen.